# 应收票据前手是否可以和背书转让单位是否可以是同一家单位？

提问人：poisonboy 时间：2018-03-04 09:10:13
假设只有一家前手a，前手a有一张票据转让给了b，b收到票据时，刚好有笔钱还未付给前手a，于是就把这张票据又给了前手a，那么对于b来说，前手是否可以和背书转让单位可以都是a吗？

回答人：chenyiwei
可以。对A而言收到自己开出的票据时，应直接终止确认应付票据，而不是确认一项应收票据导致应收、应付同时挂账。